臺灣高等法院刑事判決　　　　　　　　　　　　　九十二年度上易字第二八三０號
　　上　訴　人
　　即　被　告　丙○○
右上訴人因竊盜案件，不服臺灣士林地方法院九十二年度易字第三九七號，中華民國
九十二年八月十五日第一審判決（起訴案號：臺灣士林地方法院檢察署九十二年度偵
字第四七五號），提起上訴，本院判決如左：
    主  文
上訴駁回。
    事  實
一、丙○○前曾有搶奪、強盜、竊盜、贓物、違反藥事法等前科紀錄，最近一次於民
    國九十年間因贓物案件，經臺灣士林地方法院以九十年度易字第五四０號判處有
    期徒刑二月確定，於九十一年八月十五日易科罰金執行完畢。仍不知悔悟，復基
    意圖為自己不法所有之概括犯意，連續於(一)九十一年十一月七日下午八時許，在
    臺北市北投區○○○路二號「磺溪公園」前，見乙○○所有車牌號碼ＨＷ六—四
    五五號重機車停放於該處，忘記將車鑰匙取下，竟趁機啟動電門騎離該處，得手
    後供己作為代步工具，並騎乘至臺北市○○區○○路「大葉高島屋百貨公司」前
    停放；(二)旋至臺北市○○區○○路一九０號前巷口，趁四下無人之際，徒手扳開
    停放該處之車牌號碼ＢＡＩ—六三六號、ＡＵＷ—八五七號二部重機車置物箱，
    竊取戊○○、甲○○所有皮包各一只（戊○○所有皮包內有信用卡四張、金融卡
    一張、簽帳卡二張、面額新臺幣〈下同〉八萬元支票一張、國民
    照、行車執照、全民健康保險卡及學生證各一張、手錶一只、私章一枚、記事本
    一本、ＣＤ唱片一張、鑰匙一串、現金七千二百元；甲○○所有皮包內有外套一
    件、鑰匙一串、化妝盒一個）。(三)又於九十二年二月二十三日下午六時四十分許
    ，在臺北市○○區○○路一九０號前巷內，趁無人注意之際，先後徒手扳開停放
    該處之車牌號碼ＢＤＭ—八九二號、ＢＩＭ—三三六號重機車置物箱，竊取己○○所有之化妝包一個、眼鏡一副、數位相機一台及丁○○所有之行動電話一支，
    嗣為巡邏警員發覺丙○○形跡可疑，上前盤查後，始查悉上情。
二、案經臺北市政府警察局士林分局報請臺灣士林地方法院檢察署檢察官偵查起訴。
    理  由
一、訊據被告丙○○對於上述時地連續竊盜之事實均坦白承認，核與被害人乙○○、
    戊○○、甲○○、己○○、丁○○於警詢指證情節相符，並有贓物認領收據五紙
    及竊得贓物照片數幀附卷可資佐證，被告自白核與事實相符，堪予採信。雖被告
    另辯稱當時有注射毒品海洛因，且罹患精神分裂症曾在陽明醫院治療，不知道自
    己在做什麼云云，然經本院函臺北市立陽明醫院查詢被告病情，被告係自九十一
    年三月八日起至九十二年三月三日止至該院就診共七次，診斷為「慢性精神分裂
    病」「海洛因依賴」「安非他命依賴」，且有幻聽及被害妄想之症狀，就診目的
    希望能戒掉海洛因及安非他命、及希望能治療失眠等戒斷症狀，雖其罹患精神分
    裂症導致其有時對某些事物失去現實判斷力（如在幻聽及被害妄想影響下），但
    有時對一般事物之判斷力仍佳。故其知覺判斷能力是否較一般人減退，端視其當
    時之精神狀態而定，此有該醫院九十二年十月二十八日北市陽醫歷字第０九二六
    ０七七一五００號函附卷可證，觀諸被告於警詢、檢察官偵訊、原審及本院審理
    時，對於行竊手段等細節均能清楚描述，顯見被告於竊盜行為當時精神狀態良好
    ，對於外界事務之知覺、理會、判斷能力，並無全然喪失或較普通人之平均程度
    顯然減退之情形，足認被告於行竊當時並無心神喪失或精神耗弱之情形，從而被
    告前開所辯不足採信。綜上所述，本件事證明確，被告犯行足以認定。
二、核被告所為，係犯刑法第三百二十條第一項之竊盜罪。其先後多次犯行，時間緊
    接，方法相同，觸犯構成要件相同之罪，顯係基於概括犯意為之，為連續犯，應
    依刑法第五十六條之規定以一罪論，並加重其刑。被告有事實欄所列前案經判處
    有期徒刑及執行完畢情形，有本院被告全國刑案紀錄表一份在卷可按，其受有期
    徒刑執行完畢，於五年以內再犯本件最重本刑為有期徒刑以上之罪，為累犯，應
    依刑法第四十七條之規定遞加重其刑。
三、原審經審酌被告素行不良，及其犯罪之動機、目的、手段、所生之損害與犯罪後
    坦承犯行、態度良好等一切情狀，適用刑法第五十六條、第三百二十條第一項、
    第四十七條、罰金罰鍰提高標準條例第一條前段規定，判處被告有期徒刑一年二
    月，經核並無不合，原判決應予維持。
四、被告提起上訴，或辯稱服用毒品及罹患精神病不知所作為何，或指摘原審量刑過
    重云云。惟量刑乃屬法院之職權，原判決已於理由欄詳敘審酌被告犯罪一切情狀
    ，而後予以科刑，且原判決量刑並無失之於重之情形，被告辯稱服用毒品及罹患
    精神病不知所作為何亦無足採，已如上述，被告上訴為無理由，應予駁回。
據上論斷，應依刑事訴訟法第三百六十八條判決如主文。
本案經檢察官劉靜婉到庭執行職務。
中　　　華　　　民　　　國　　　九十三　　　年　　一　　月　　二十八　　日
                              臺灣高等法院刑事第十八庭
                                  審判長法  官　吳　　　敦
                                        法  官  吳　明　峰
                                        法  官  梁　宏　哲
右正本證明與原本無異。
不得上訴。
                                        書記官　劉　貞　達
中　　　華　　　民　　　國　　　九十三　　　年　　一　　月　　二十九　　日
附錄本案論罪科刑法條全文
刑法第三百二十條第一項：
意圖為自己或第三人不法之所有，而竊取他人之動產者，為竊盜罪，處五年以下有期
徒刑、拘役或五百元以下罰金。
